# 同一控制下企业合并不产生新的资产和负债应怎么理解？

提问人：wufaxian 时间：2019-09-29 16:53:07
请看下图中两条红线
同一控制下企业合并不产生新的资产和负债应怎么理解？————可否举例说明？
能够控制的净资产价值量并没有发生变化。—————-这句话怎么理解？比如ABC 三家公司是母子孙公司的关系。母公司持有子公司 51%股权，子公司持有孙公司 51% 股权。合并后 A 公司直接持有 C 公司 51% 股权！从最终控制方的角度来看，其在企业合并发生前后能够控制的净资产价值量发生了变化。这种情况还属于同一控制下企业合并么？

回答人：chenyiwei
1 、因为同一控制下合并中的会计计量基础是被合并方各项资产、负债在最终控制方合并报表层面的账面价值，所以不会导致确认原先在最终控制方合并报表层面未确认的资产和负债。
2 、你说的情况是母公司向子公司收购孙公司股权，对孙公司由间接控制变为直接控制，这种情况对母公司而言不属于企业合并。你的举例不恰当。

提问人：tengff1990 时间：2019-09-30 10:18:57
为什么不属于企业合并？

回答人：chenyiwei
母公司原本就控制孙公司，不是新取得对一项业务的控制权。

提问人：心海拂清风 时间：2019-10-03 23:52:40
那这种集团公司内部层级的变化属于股权划转？是否需要遵循同一控制下企业的原则？谢谢。

回答人：chenyiwei
集团内部股权划转，从下级成员企业划转给上级成员企业，不改变上级成员企业可控制的经济资源，故对上级企业（划入方）不属于企业合并。